---
output: github_document
---

```{r, include = FALSE}
knitr::opts_chunk$set(
  collapse = TRUE,
  comment = "#>",
  fig.path = "man/figures/README-",
  out.width = "100%"
)
```

# RegLin

Este pacote tem como objetivo fornecer ferramentas para análise de regressão linear tais como estimação e significância de parâmetros, previsão e visualização da regressão modelada. O pacote também fornece um conjunto de dados que pode ser usado no uso das funções e o qual é dado como exemplo em suas documentações. 

## Instalação

Voce pode instalá-lo diretamente através do Github seguindo: [GitHub](https://github.com/) with:

``` r
# install.packages("devtools")
devtools::install_github("Julia256773/ME918-T2")
```

## Exemplo

Este é um exemplo simples de como você pode usar as funções do pacote

```{r example}
library(pacote2)
```

Você pode obter informações sobre os coeficientes de um modelo de regressão linear através da função reg_lin:

```{r cars}
modelo = reg_lin(df, "y", c("x1", "x2", "x3"))

modelo$coeficientes
```

Além disso, esta função também fornece os valores preditos do seu conjunto de dados para a regressão modelada e seus respectivos resíduos.

```{r}
plot(df$x1, modelo$residuos)
```

O pacote também fornece formas de prever sobre o modelo a partir de valores fornecidos os parâmetros.

```{r}
valores = matrix(c(1, 5, 2,
                   2, 6, 4,
                   3, 7, 9), nrow = 3, byrow = TRUE)
predicts(modelo, valores)
```

Por fim, também é possível visualizar o conjunto de dados tendo como referência um dos parâmetros dado os outros fixos. 

```{r}
graf_pvo(modelo, x_var = "x1", fixas = list(x2 = 0.5, x3 = 0.5), dados = df)
```

